【裁判字號】    97,抗,385
【裁判日期】    971128
【裁判案由】    本票裁定
【裁判全文】
臺灣臺中地方法院民事裁定               97年度抗字第385號
抗  告  人  甲○○
相  對  人  丙○○
            乙○○
抗告人與相對人間聲請本票准許強制執行事件，抗告人對於民國
97年8月29日本院簡易庭所為之裁定（97年度司票字第7347號）
提起抗告，本院合議庭裁定如下：
    主    文
抗告駁回。
抗告程序費用新台幣壹仟元由抗告人負擔。
    理    由
一、按執票人向本票發票人行使追索權時，得聲請法院裁定後強
    制執行，票據法第123條定有明文。又本票執票人，依票據
    法第123條規定，聲請法院裁定許可對發票人強制執行，係
    屬非訟事件，此項聲請之裁定，及抗告法院之裁定，僅依非
    訟事件程序，以審查強制執行許可與否，並無確定實體上法
    律關係存否之效力，法院僅就本票形式上之要件是否具備予
    以審查，即為已足，至於當事人間實體上之爭執，應循訴訟
    程序以資解決，要非非訟裁定法院所得審酌，最高法院56年
    台抗字第714號、57年台抗字第76號判例意旨可資參照。
二、本件相對人主張其執有抗告人於民國（下同）96年11月14日
    簽發，到期日97年8月14日，面額新台幣（下同）40,680,69
    3元，並免除作成拒絕證書之本票乙紙，經提示未獲付款，
    爰依票據法第123條聲請裁定許可強制執行等情，業據提出
    本票為證，原裁定予以准許，即無不合。
三、抗告意旨略以：系爭本票為抗告人與相對人簽定土地買賣契
    約時，由抗告人簽發用以擔保購地尾款支付之用。而相對人
    於土地買賣契約履行過程中，尚有配合辦理土地分割登記、
    除去權利瑕疵等義務未履行，抗告人得依民法第264條之規
    定主張同時履行抗辯權而拒絕給付，爰依法提出抗告等語。
    經查：相對人持有抗告人名義簽發之本票，於提示未獲清償
    時，依票據法之規定，本得聲請裁定准予強制執行，已如前
    述，抗告人上開主張之事實，縱然屬實，惟均屬實體上之爭
    執，應由抗告人另行提起訴訟，以資解決，尚非本件非訟事
    件程序所得審究，從而，抗告人提起本件抗告，為無理由，
    應予駁回。
四、據上論結，本件抗告為無理由，依非訟事件法第46條、第21
    條第2項、第24條第1項，民事訴訟法第495條之1第1項、第
    449條第1項、第78條，裁定如主文。
中    華    民    國    97    年    11   月    28    日
                民事第一庭  審判長法  官  張瑞蘭
                                  法  官  陳學德
                                  法  官  陳文爵
正本係照原本作成。
如不服本裁定僅得於收受本裁定正本送達10日內，以適用法規顯
有錯誤為理由，向本院提出再抗告狀（須附繕本1份及繳納再抗
告裁判費新台幣壹仟元），經本院許可後始可再抗告，前項許可
以原裁定所涉及之法律見解具有原則上重要性者為限。
中    華    民    國    97    年    12    月    1     日
                                  書記官  劉易柔


司法院資訊處製作；財團法人民間司法改革基金會備份。
